pt-PT: Dimensionalidade do mecanismo de massagem: 2D; 3D; 4D; 5D; Outro
ko: 마사지 메커니즘 차원성: 2D; 3D; 4D; 5D; 기타
vi: Số chiều cơ chế mát-xa: 2D; 3D; 4D; 5D; Khác
fi: Hierontamekanismin ulottuvuus: 2D; 3D; 4D; 5D; Muu
sv: Massagemekanismens dimensionalitet: 2D; 3D; 4D; 5D; Övrigt
sk-SK: Rozmernosť masážneho mechanizmu: 2D; 3D; 4D; 5D; Iné
ru: Размерность массажного механизма: 2D; 3D; 4D; 5D; Другой
ja: マッサージ機構の次元性: 2D; 3D; 4D; 5D; その他
th: มิติกลไกการนวด: 2D; 3D; 4 มิติ; 5 มิติ; อื่นๆ
el: Διαστατικότητα μηχανισμού μασάζ: 2D; 3D; 4D; 5D; Άλλο
lt-LT: Masažo mechanizmo matmenys: 2D; 3D; 4D; 5D; Kita
nb: Massasjemekanisme dimensjonalitet: 2D; 3D; 4D; 5D; Annet
it: Dimensionalità del meccanismo di massaggio: 2D; 3D; 4D; 5D; Altro
zh-CN: 按摩机制维度: 2D; 3D; 4D; 5D; 其他
tr: Masaj mekanizması boyutluluğu: 2D; 3B; 4D; 5B; Diğer
pl: Wymiarowość mechanizmu masażu: 2D; 3D; 4D; 5D; Inne
nl: Dimensionaliteit massagemechanisme: 2D; 3D; 4D; 5D; Andere
cs: Dimenzionalita masážního mechanismu: 2D; 3D; 4D; 5D; Jiné
da: Massagemekanismens dimensioner: 2D; 3D; 4D; 5D; Andet
pt-BR: Dimensionalidade do mecanismo de massagem: 2D; 3D; 4D; 5D; Outro
hr-HR: Dimenzionalnost mehanizma masaže: 2D; 3D; 4D; 5D; Ostalo
bg-BG: Измерност на масажния механизъм: 2D; 3D; 4D; 5D; Други
sl-SI: Dimenzionalnost masažnega mehanizma: 2D; 3D; 4D; 5D; Drugo
hu: A masszázsmechanizmus dimenzionalitása: 2D; 3D; 4D; 5D; Egyéb
ro-RO: Dimensionalitate mecanism de masaj: 2D; 3D; 4D; 5D; Altele
zh-TW: 按摩機制維度: 2D; 3D; 4D; 5D; 其他
es: Dimensionalidad del mecanismo de masaje: 2D; 3D; 4D; 5D; Otros
de: Massagemechanismus-Dimensionalität: 2D; 3D; 4D; 5D; Sonstiges
en: Massage mechanism dimensionality: 2D; 3D; 4D; 5D; Other
fr: Dimensionnalité du mécanisme de massage: 2D; 3D; 4D; 5D; Autre